dictionaries/uk/index.aff
SFX k Y 4
SFX k 0 0 р
SFX k ідь еде ідь
SFX k іль еле іль
SFX k інь ене інь
SFX l Y 2
SFX l яти я ..яти
SFX l ати а ..ати
SFX m Y 1
SFX m а о [жчшщ]а
SFX n Y 2
SFX n ти то [^с]ти
SFX n сти то сти
SFX o Y 32
SFX o іч очей [мн]іч
SFX o іч очам [мн]іч
SFX o іч очами [мн]іч
SFX o іч очах [мн]іч
SFX o ь ей [^їі]сть
SFX o ь ям [^їі]сть
SFX o ь ями [^їі]сть
SFX o ь ях [^їі]сть
SFX o іш ошів іш
SFX o іш ошам іш
SFX o іш ошами іш
SFX o іш ошах іш
SFX o іль олей іль
SFX o іль олям іль
SFX o іль олями іль
SFX o іль олях іль
SFX o іч ечей [^нм]іч
SFX o іч ечам [^нм]іч
SFX o іч ечами [^нм]іч
SFX o іч ечах [^нм]іч
SFX o ість остей ість
SFX o ість остям ість
SFX o ість остями ість
SFX o ість остях ість
SFX o їсть йостей їсть
SFX o їсть йостям їсть
SFX o їсть йостями їсть
SFX o їсть йостях їсть
SFX o ідь одей ідь
SFX o ідь одям ідь
SFX o ідь одями ідь
SFX o ідь одях ідь
SFX p Y 20
SFX p а 0 а
SFX p и 0 и
SFX p а ам а
SFX p и ам и
SFX p а ами а
SFX p и ами и
SFX p а ах а
SFX p и ах и
SFX p і ь [лнцс]і
SFX p і ям [лнцс]і
SFX p і ями [лнцс]і
SFX p і ях [лнцс]і
SFX p ї й ї
SFX p ї ям ї
SFX p ї ями ї
SFX p ї ях ї
SFX p і 0 [^лнцс]і
SFX p і ам [^лнцс]і
SFX p і ами [^лнцс]і
SFX p і ах [^лнцс]і
SFX q Y 56
SFX q и ям [аеєиіїоуюя][днстр]и
SFX q и ях [аеєиіїоуюя][днстр]и
SFX q і ями [лзнцт]і
SFX q ьця ець ьця
SFX q і ами [^злнрцшт]і
SFX q и ами [^аеєиіїоуюя][днст]и
SFX q ови ів ови
SFX q оги іг оги
SFX q оси іс оси
SFX q ори ір ори
SFX q ури урей ури
SFX q уси усей уси
SFX q і ей [оі]лі
SFX q і има ші
SFX q оші ішми ші
SFX q я ям я
SFX q я ями я
SFX q я ях я
SFX q ни ен [^аеєиіїоуюя][днстр]и
SFX q и ам [^аеєиіїоуюя][днстр]и
SFX q и ах [^аеєиіїоуюя][днстр]и
SFX q ці ець [пвр]ці
SFX q на ен на
SFX q і ам [^злнрцт]і
SFX q і ах [^злнрцт]і
SFX q і ей [аяеєиії]рі
SFX q і ь и[нц]і
SFX q и ьми [аеєиіїоуюя][днст]и
SFX q і ей [чшщт]і
SFX q ьні ень льні
SFX q ця ець [^ь]ця
SFX q и ей [аеєиіїоуюя][днт]и
SFX q і ми ері
SFX q і има ері
SFX q ка ок ка
SFX q ки ок ки
SFX q лі ель [бв]лі
SFX q і ями [^е]рі
SFX q ви ов [^о]ви
SFX q ра ер ра
SFX q а ам а
SFX q а ами а
SFX q а ах а
SFX q лі ел [^вбіо]лі
SFX q ла ел [^вбіо]ла
SFX q и ми ри
SFX q и ам [вгк]и
SFX q и ами [вгк]и
SFX q и ах [вгк]и
SFX q і ей ані
SFX q і ьми ані
SFX q я й ія
SFX q і ям [лзнцрт]і
SFX q і ях [лзнцрт]і
SFX q ота іт ота
SFX q ні ень [бвд]ні
SFX r Y 23
SFX r а ів а
SFX r и ів и
SFX r а ам а
SFX r и ам и
SFX r а ами а
SFX r и ами и
SFX r а ах а
SFX r и ах и
SFX r і ів і
SFX r ї їв ї
SFX r ї ям ї
SFX r ї ями ї
SFX r ї ях ї
SFX r і ам [^злнрстц]і
SFX r і ами [^злнрстц]і
SFX r і ах [^злнрстц]і
SFX r і ям [злнрстц]і
SFX r і ями [злнрстц]і
SFX r і ях [злнрстц]і
SFX r я ів я
SFX r я ям я
SFX r я ями я
SFX r я ях я
SFX s Y 20
SFX s хто кого хто
SFX s хто кому хто
SFX s хто ким хто
SFX s хто кім хто
SFX s щось чогось щось
SFX s щось чомусь щось
SFX s щось чимсь щось
SFX s щось чимось щось
SFX s щось чімсь щось
SFX s щось чімось щось
SFX s що чого що
SFX s що чому що
SFX s що чим що
SFX s що чім що
SFX s хтось когось хтось
SFX s хтось комусь хтось
SFX s хтось кимсь хтось
SFX s хтось кимось хтось
SFX s хтось кімсь хтось
SFX s хтось кімось хтось
SFX t Y 2
SFX t е еві е
SFX t о ові о
SFX u Y 4
SFX u ґ зі ґ
SFX u г зі г
SFX u х сі х
SFX u к ці к
SFX v Y 21
SFX v а ую а
SFX v а ії а
SFX v а іїх а
SFX v їй яя їй
SFX v їй юю їй
SFX v їй єє їй
SFX v ій яя ій
SFX v ій юю ій
SFX v ій єє ій
SFX v й ї [ії]й
SFX v ийсь аясь ийсь
SFX v ийсь уюсь ийсь
SFX v ийсь еєсь ийсь
SFX v ийсь іїсь ийсь
SFX v ий ая ий
SFX v ий ую ий
SFX v ий еє ий
SFX v ий ії ий
SFX v я юю я
SFX v я ії я
SFX v я іїх я
SFX w Y 135
SFX w хати шучи хати
SFX w ватися ючись [ауюя]ватися
SFX w ватися ючися [ауюя]ватися ###
SFX w рати еручи [бдпс]рати
SFX w затися жучись затися
SFX w затися жучися затися ###
SFX w утися учись нутися
SFX w утися учися нутися ###
SFX w ити ячи [^о]зити
SFX w сти ючи исти
SFX w ятися ючись [аяіе]ятися
SFX w ятися ючися [аяіе]ятися ###
SFX w тися тучись остися
SFX w тися тучися остися ###
SFX w итися ачись [жчшщ]итися
SFX w итися ачися [жчшщ]итися ###
SFX w атися учись [рз]ватися
SFX w атися учися [рз]ватися ###
SFX w итися ячись [^о]зитися
SFX w итися ячися [^о]зитися ###
SFX w титися чучись [^с]титися
SFX w титися чучися [^с]титися ###
SFX w стися ючись истися
SFX w стися ючися истися ###
SFX w атися ачись [днжщ]атися
SFX w атися ачися [днжщ]атися ###
SFX w ти дучи бути
SFX w ктися чучись ктися
SFX w ктися чучися ктися ###
SFX w ити ячи тити
SFX w ертися ручись [^дж]ертися
SFX w ертися ручися [^дж]ертися ###
SFX w тися дучись бутися
SFX w тися дучися бутися ###
SFX w їтися ячись їтися
SFX w їтися ячися їтися ###
SFX w іти ячи діти
SFX w ути учи нути
SFX w ати ючи орати
SFX w катися чучись [^с]катися
SFX w катися чучися [^с]катися ###
SFX w скатися щучись скатися
SFX w скатися щучися скатися ###
SFX w ртися ручись [дж]ертися
SFX w ртися ручися [дж]ертися ###
SFX w ати учи [рз]вати
SFX w ерти ручи [^дж]ерти
SFX w здитися жджучись здитися
SFX w здитися жджучися здитися ###
SFX w стися нучись лястися
SFX w стися нучися лястися ###
SFX w здити жджучи здити
SFX w іти ачи [шж]іти
SFX w ити ячи [лснр]ити
SFX w зати жучи зати
SFX w кати чучи [^с]кати
SFX w ясти енучи клясти
SFX w атися ачись [^ао]чатися
SFX w атися ачися [^ао]чатися ###
SFX w ітися лячись [бвмпф]ітися
SFX w ітися лячися [бвмпф]ітися ###
SFX w сатися шучись сатися
SFX w сатися шучися сатися ###
SFX w ітися ячись дітися
SFX w ітися ячися дітися ###
SFX w яти ячи [о]яти
SFX w тися учись [збвп]тися
SFX w тися учися [збвп]тися ###
SFX w тати чучи [^с]тати
SFX w скати щучи скати
SFX w ити ячи дити
SFX w гти жучи [еоиія]гти
SFX w ти тучи ости
SFX w іти лячи [бвмпф]іти
SFX w ратися еручись [бдпс]ратися
SFX w ратися еручися [бдпс]ратися ###
SFX w стися тучись [еі]стися
SFX w стися тучися [еі]стися ###
SFX w тити чучи [^с]тити
SFX w ітися ячись [нлртс]ітися
SFX w ітися ячися [нлртс]ітися ###
SFX w хатися шучись хатися
SFX w хатися шучися хатися ###
SFX w слатися шлючись слатися
SFX w слатися шлючися слатися ###
SFX w ати ачи [днжщ]ати
SFX w стати щучи стати
SFX w итися ячись [лснр]итися
SFX w итися ячися [лснр]итися ###
SFX w ити ячи озити
SFX w атися ючись оратися
SFX w атися ючися оратися ###
SFX w ати лючи [^с]пати
SFX w іти ячи [нлртс]іти
SFX w итися ячись озитися
SFX w итися ячися озитися ###
SFX w їти ячи їти
SFX w рти ручи [дж]ерти
SFX w ятися ячись [о]ятися
SFX w ятися ячися [о]ятися ###
SFX w сти нучи лясти
SFX w кти чучи кти
SFX w ястися енучись клястися
SFX w ястися енучися клястися ###
SFX w ати ачи [^ао]чати
SFX w слати шлючи слати
SFX w ітися ачись [шж]ітися
SFX w ітися ачися [шж]ітися ###
SFX w оти ючи оти
SFX w отися ючись отися
SFX w отися ючися отися ###
SFX w сти тучи [еі]сти
SFX w ити лячи [бвмпф]ити
SFX w вати ючи [ауюя]вати
SFX w ти учи [збвп]ти
SFX w итися ячись титися
SFX w итися ячися титися ###
SFX w атися лючись [^с]патися
SFX w атися лючися [^с]патися ###
SFX w татися чучись [^с]татися
SFX w татися чучися [^с]татися ###
SFX w ити ачи [жчшщ]ити
SFX w статися щучись статися
SFX w статися щучися статися ###
SFX w итися лячись [бвмпф]итися
SFX w итися лячися [бвмпф]итися ###
SFX w ати лячи спати
SFX w итися ячись дитися
SFX w итися ячися дитися ###
SFX w сати шучи сати
SFX w гтися жучись [еоиія]гтися
SFX w гтися жучися [еоиія]гтися ###
SFX w яти ючи [аяіе]яти
SFX w атися лячись спатися
SFX w атися лячися спатися ###
SFX x Y 35
SFX x ій оя ій
SFX x іб оба іб
SFX x ів ова ів
SFX x ід ода ід
SFX x іг ога іг
SFX x іж ожа іж
SFX x із оза із
SFX x ік ока ік
SFX x іл ола іл
SFX x ім ома ім
SFX x ін она ін
SFX x іп опа іп
SFX x ір ора ір
SFX x іс оса іс
SFX x іт ота іт
SFX x іш оша іш
SFX x інь оня інь
SFX x іль оля іль
SFX x івд овда івд
SFX x івк овка івк
SFX x івт овта івт
SFX x івш овша івш
SFX x ізд озда ізд
SFX x ізк озка ізк
SFX x ізт озта ізт
SFX x ізш озша ізш
SFX x ірд орда ірд
SFX x ірк орка ірк
SFX x ірт орта ірт
SFX x ірш орша ірш
SFX x ісд осда ісд
SFX x іск оска іск
SFX x іст оста іст
SFX x ісш осша ісш
SFX x ість остя ість
SFX y Y 15
SFX y 0 та [^'][яа]
SFX y 0 т [^'][яа]
SFX y 0 там [^'][яа]
SFX y 0 тами [^'][яа]
SFX y 0 тах [^'][яа]
SFX y 'я ена м'я
SFX y 'я ен м'я
SFX y 'я енам м'я
SFX y 'я енами м'я
SFX y 'я енах м'я
SFX y 0 та [^м]'я
SFX y 0 т [^м]'я
SFX y 0 там [^м]'я
SFX y 0 тами [^м]'я
SFX y 0 тах [^м]'я
SFX z Y 146
SFX z ій ої ій
SFX z ій оїв ій
SFX z ій оям ій
SFX z ій оями ій
SFX z ій оях ій
SFX z іж ожі іж
SFX z іш оші іш
SFX z іб обів іб
SFX z ів овів ів
SFX z ід одів ід
SFX z іг огів іг
SFX z іж ожів іж
SFX z із озів із
SFX z ік оків ік
SFX z іл олів іл
SFX z ім омів ім
SFX z ін онів ін
SFX z іп опів іп
SFX z ір орів ір
SFX z іс осів іс
SFX z іт отів іт
SFX z іш ошів іш
SFX z іб обам іб
SFX z ів овам ів
SFX z ід одам ід
SFX z іг огам іг
SFX z іж ожам іж
SFX z із озам із
SFX z ік окам ік
SFX z іл олам іл
SFX z ім омам ім
SFX z ін онам ін
SFX z іп опам іп
SFX z ір орам ір
SFX z іс осам іс
SFX z іт отам іт
SFX z іш ошам іш
SFX z іб обами іб
SFX z ів овами ів
SFX z ід одами ід
SFX z іг огами іг
SFX z іж ожами іж
SFX z із озами із
SFX z ік оками ік
SFX z іл олами іл
SFX z ім омами ім
SFX z ін онами ін
SFX z іп опами іп
SFX z ір орами ір
SFX z іс осами іс
SFX z іт отами іт
SFX z іш ошами іш
SFX z іб обах іб
SFX z ів овах ів
SFX z ід одах ід
SFX z іг огах іг
SFX z іж ожах іж
SFX z із озах із
SFX z ік оках ік
SFX z іл олах іл
SFX z ім омах ім
SFX z ін онах ін
SFX z іп опах іп
SFX z ір орах ір
SFX z іс осах іс
SFX z іт отах іт
SFX z іш ошах іш
SFX z іль олі іль
SFX z іль олів іль
SFX z іль олям іль
SFX z іль олями іль
SFX z іль олях іль
SFX z інь оні кінь
SFX z інь оней кінь
SFX z інь оням кінь
SFX z інь онями кінь
SFX z інь іньми кінь
SFX z інь онях кінь
SFX z ізд озди ізд
SFX z ізк озки ізк
SFX z ізт озти ізт
SFX z ірд орди ірд
SFX z ірк орки ірк
SFX z ірт орти ірт
SFX z ісд осди ісд
SFX z іск оски іск
SFX z іст ости іст
SFX z ізд оздів ізд
SFX z ізк озків ізк
SFX z ізт озтів ізт
SFX z ірд ордів ірд
SFX z ірк орків ірк
SFX z ірт ортів ірт
SFX z ісд осдів ісд
SFX z іск осків іск
SFX z іст остів іст
SFX z ізд оздам ізд
SFX z ізк озкам ізк
SFX z ізт озтам ізт
SFX z ірд ордам ірд
SFX z ірк оркам ірк
SFX z ірт ортам ірт
SFX z ісд осдам ісд
SFX z іск оскам іск
SFX z іст остам іст
SFX z ізд оздами ізд
SFX z ізк озками ізк
SFX z ізт озтами ізт
SFX z ірд ордами ірд
SFX z ірк орками ірк
SFX z ірт ортами ірт
SFX z ісд осдами ісд
SFX z іск осками іск
SFX z іст остами іст
SFX z ізд оздах ізд
SFX z ізк озках ізк
SFX z ізт озтах ізт
SFX z ірд ордах ірд
SFX z ірк орках ірк
SFX z ірт ортах ірт
SFX z ісд осдах ісд
SFX z іск осках іск
SFX z іст остах іст
SFX z іб оби іб
SFX z ів ови ів
SFX z ід оди ід
SFX z іг оги іг
SFX z із ози із
SFX z ік оки ік
SFX z іл оли іл
SFX z ім оми ім
SFX z ін они ін
SFX z іп опи іп
SFX z ір ори ір
SFX z іс оси іс
SFX z іт оти іт
SFX z івш овші івш
SFX z івш овшів івш
SFX z івш овшам івш
SFX z івш овшами івш
SFX z івш овшах івш
SFX z ість ості ість
SFX z ість остей ість
SFX z ість остям ість
SFX z ість остями ість
SFX z ість остях ість
SFX { Y 7
SFX { 0 е [^аєиійоуьюякгх]
SFX { г же г
SFX { х ше х
SFX { зь же зь
SFX { к че к
SFX { ець че ець
SFX { о е о
SFX | Y 3
SFX | тися ітеся стися
SFX | тися ітесь стися
SFX | ти іте сти
SFX } Y 17
SFX } 0 му ти
SFX } 0 меш ти
SFX } 0 ме ти
SFX } 0 мемо ти
SFX } 0 мем ти
SFX } 0 мете ти
SFX } 0 муть ти
SFX } ся муся тися
SFX } ся мусь тися
SFX } ся мешся тися
SFX } ся меться тися
SFX } ся мемося тися
SFX } ся мемось тися
SFX } ся мемся тися
SFX } ся метеся тися
SFX } ся метесь тися
SFX } ся муться тися
SFX ~ Y 15
SFX ~ іб ебе іб
SFX ~ ів еве ів
SFX ~ іг еге іг
SFX ~ іж еже іж
SFX ~ іл еле іл
SFX ~ ін ене ін
SFX ~ іп епе іп
SFX ~ ір ере ір
SFX ~ іс есе іс
SFX ~ іт ете іт
SFX ~ іш еше іш
SFX ~ ідь еде ідь
SFX ~ іль еле іль
SFX ~ інь ене інь
SFX ~ їв єве їв
SFX  Y 4
SFX  і ім і
SFX  і і і
SFX  і іх і
SFX  і іми і
